臺灣高等法院交通法庭裁定　　　　　　　　　　　九十一年度交抗字第四五五號
　　抗　告　人
　　即受處分人　甲○○
右抗告人因違反道路交通管理處罰條例案件，不服台灣台北地方法院中華民國九十一
年五月二十日裁定（九十年度交聲更字第八號），提起抗告，本院裁定如左：
    主  文
抗告駁回。
    理  由
一、原裁定意旨以：（一）按違反道路交通管理處罰條例規定之受處分人，不服該條
    例第八條所定主管機關所為之處罰者，得於接到裁決書之翌日起十五日內，向管
    轄地方法院聲明異議，修正前之道路交通管理處罰條例第八十七條第一項有明文
    規定（查民國九十年一月十七日總統修正公布並自九十年六月一日施行之現行道
    路交通管理處罰條例第八十七條第一項規定，雖將得聲明異議之十五日不變期間
    放寬為二十日，惟依法律不溯及既往法理，原來聲明異議權已消滅之交通違規裁
    罰案件，並不因此回復）。又管轄地方法院交通法庭認聲明異議權已經喪失者，
    應以裁定駁回之，道路交通案件處理辦法第十八條前段亦有規定。（二）查本件
    異議人即受處分人甲○○於八十九年四月一日上午十一時三十分收受原處分機關
    前開案號裁決書一份，有前開裁決書之送達證書附原審八十九年度交聲字第一三
    四號卷可稽，則受處分人如對原處分機關是項裁決不服欲提起異議，依照上述說
    明，其十五日之合法提出異議期間即自八十九年四月二日（即其收受裁決書之翌
    日）起算至同年月十六日止，而該屆滿之日，為星期日，其異議期間應算至八十
    九年四月十七日，而異議人之住所地在臺北市大安區，與原處分機關之間並無在
    途期間之扣除問題，從而異議人遲至同年月二十一日，逾期四日始向原處分機關
    提出聲明異議狀，此有蓋有原處分機關上開收狀日期之異議人本件異議狀可稽，
    則異議人之聲明異議顯已逾越遞狀當時之修正前道路交通管理處罰條例第八十七
    條第一項規定之十五日異議期間，且無法補正，核諸前揭說明，應裁定駁回之，
    經核並無違誤。
二、抗告意旨以：不知道路交通管理處罰條例第八十七條第一項業於九十年一月十七
    日總統修正公布，同年六月一日施行，並將得聲明異議之十五日不變期間放寬為
    二十日，且法律雖有不溯及既往原則，然有利於當事人之規定，應能依新法適用
    ，本件抗告人聲明異議，自無逾期等語（其餘詳如附件抗告狀影本）。
三、惟查：本件抗告人於八十九年四月一日上午十一時三十分收受原處分機關裁決書
    後，遲至同年月二十一日，始向原處分機關提出聲明異議狀，已逾當時即修正前
    道路交通管理處罰條例第八十七條第一項規定之十五日異議期間，並屬無法補正
    ，自應駁回異議，業據原裁定詳載理由依據。按聲明異議是否合法，應以提出異
    議時之法律為依據。查抗告人於八十九年四月二十一日提出聲明異議狀時，依當
    時道路交通管理處罰條例第八十七條第一項規定，異議期間為十五日，抗告人逾
    期四日聲明異議，已喪失異議權，異議顯屬不合法定程式。自不因嗣後（即九十
    年六月一日）法令規定異議期限延長為二十日，使原已不合法之異議變更為合法
    。況法律規定異議期間，乃法定程式，不因當事人是否知悉而改變。抗告人以不
    知法令變更，及應以有利於當事人原則，適用新法等語，顯無可採。足見本件抗
    告為無理由，應予駁回。至抗告人抗告狀其餘所指原裁定不合法之事由，因本件
    異議程序不合法定程式，本院自無從實體審酌，併此敘明。
據上論斷，應依道路交通案件處理辦法第二十六條，刑事訴訟法第四百十一條前段，
裁定如主文。
中      華      民      國    九 十 一    年      六     月    二 十    日
                                      臺灣高等法院交通法庭
                                          審判長法  官  陳  祐  輔
                                                法  官  洪  昌  宏
                                                法  官  陳  國  文
右正本證明與原本無異。
不得再抗告。
                                                書記官  蔡  棟  樑
中      華      民      國    九 十 一    年      六     月    二  十   日
